行　政　法　院　裁　定　　　　　　　　　　　　　　八十七年度裁字第九五八號
　　聲　請　人　甲○○
右聲請人因醫療法事件，對本院中華民國八十七年三月十三日八十七年度裁字第二七
九號裁定，聲請再審。本院裁定如左︰
　　主　文
再審之聲請駁回。
　　理　由
按行政訴訟法第六條第四款規定，評事曾參與該訴訟事件再審前之裁判者，應自行迴
避，但以一次為限，係指該訴訟事件經裁判後提起再審，曾參與再審前裁判之評事，
不得參與第一次再審之裁判而言。其後迭次聲請再審，曾參與該訴訟事件再審前及迭
次再審裁判之評事，即無同法第二十八條第四款之適用。本院六十五年裁字第三二七
號判例著有明文。次按對於確定裁定聲請再審，依行政訴訟法第三十三條準用民事訴
訟法第五百零七條、第五百零一條第一項第四款之規定，必須表明「再審理由及關於
再審理由並遵守不變期間之證據」。所謂表明再審理由，必須指明確定裁定有如何合
於行政訴訟法第二十八條所定再審事由之具體情事，始為相當，倘僅泛言有再審事由
而無具體情事者，仍難謂已合法表明再審事由，所為再審之聲請，即屬不合法。本件
聲請人因醫療法事件提起行政訴訟，經本院八十五年度判字第四二七號判決駁回後，
曾先後多次提起再審之訴及聲請再審，均經本院分別裁判駁回各在案。茲聲請人復對
最近一次即八十七年度裁字第二七九號裁定聲請再審，主張原裁定評事吳錦龍，曾參
與本院八十五年判字第四二七號判決，未依法自行迴避，故本件原裁定有行政訴訟法
第二十八條第四款再審原因云云。查吳錦龍評事並非曾參與該件再審前裁判（裁一
六九九）之評事復參與該件第一次再審（裁二七九）之裁判，聲請人之主張，核與
首開判例意旨不符，尚無足採，自難謂原裁定有行政訴訟法第二十八條第四款之再審
事由。至聲請人主張，本院八十五年度判字第四二七號判決適用法規顯有錯誤，且有
判決理由與主文顯有矛盾之情形，原裁定仍予維持，故有行政訴訟法第二十八條第一
款及第二款再審原因云云，並未具體指明原裁定有何符合再審事由之具體情事，此部
份再審之聲請，即屬不合法，應予駁回。又本院四十三年裁字第十二號、四十四年裁
字第十七號、第二十七號、四十六年裁字第三十一號判例，並非原裁定所適用之法規
，故不在本件聲請再審事件審理範圍之內；本院六十一年裁字第二一二號裁定不再援
用，是否違法、違憲問題，並非再審事由，均併予指明。
據上論結，本件再審之聲請為部分無理由，部分不合法，爰依行政訴訟法第三十三條
、民事訴訟法第五百零七條、第五百零二條第一項、第二項，裁定如主文。
中    華    民    國     八十七      年      八      月      十三       日
                    行 政 法 院 第 二 庭
                                審 判 長 評  事      陳  石  獅
                                         評  事      徐  樹  海
                                         評  事      彭  鳳  至
                                         評  事      黃  合  文
                                         評  事      林  茂  權
右  正  本  證  明  與  原  本  無  異
                                         法院書記官  王  福  瀛
中    華    民    國     八十七      年      八      月      十四       日
